臺灣高等法院刑事判決　　　　　　　　　　　　 九十三年度上訴字第一三一０號
　　上　訴　人
　　即　被　告　丁○○
　　選任辯護人　唐永洪律師
　　　　　　　　陳鄭權律師
右上訴人因毒品危害防制條例案件，不服臺灣桃園地方法院九十二年度訴字第一八五
四號，中華民國九十三年四月二十六日第一審判決（起訴案號：臺灣桃園地方法院檢
察署九十二年度偵字第一九二六三號，併辦案號：九十三年度偵字第八五０號），提
起上訴，本院判決如左：
    主  文
原判決撤銷。
丁○○共同運輸第一級毒品，處有期徒刑拾伍年，褫奪公權捌年。
扣案之第一級毒品海洛因拾包，合計淨重貳佰肆拾陸點伍公克（其中伍包淨重壹佰貳
拾貳點玖陸公克，純度百分之捌拾伍點貳捌，純質淨重壹佰零肆點捌陸公克；另伍包
驗餘淨重壹佰貳拾參點伍肆公克，純度百分之捌拾貳點陸肆，純質淨重壹佰零貳點零
玖公克）沒收銷燬之；另扣案之保險套拾個（其中伍個空包裝重貳拾柒點柒貳公克，
另保險套伍個空包裝重拾肆點柒參公克）均沒收。
   事  實
一、丁○○曾與甲○○共事一起開聯結車而認識，戊○○（另案經臺灣桃園地方法院
    九十二年度訴字第一八五三號以共同運輸第一級毒品，判處無期徒刑，褫奪公權
    終身，現上訴最高法院中）與丁○○係鄰居，曾在泰國經商，經丁○○介紹認識
    甲○○。甲○○原有自泰國攜毒入境之計畫，民國九十二年十二月八、九日下午
    六時許，甲○○邀丁○○、戊○○於亞太量販店停車場會合，在其車上提議由丁○○、戊○○前往泰國，將其價購之第一級毒品海洛因以塞入肛門內逃避檢查之
    方式攜回台灣交付予伊，一兩可分得新台幣（下同）三萬元之報酬，丁○○、戊○○經濟困窘而同意，三人共同基於運輸及私運管制進出口物品即第一級毒品海
    洛因入境之犯意聯絡，由甲○○指示丁○○、戊○○先於九十二年十二月十二日
    晚間，自桃園縣大園鄉中正機場一起搭乘中華航空ＣＩ○六五號班機出境前往泰
    國曼谷，並下榻該國不知名之飯店。翌日即九十二年十二月十三日，甲○○偕同
    不知情之妻乙○○○自桃園縣大園鄉中正機場再行搭乘中華航空ＣＩ六九五號班
    機出境前往泰國曼谷，與丁○○、戊○○會合。九十二年十二月十五日丁○○、
    戊○○及甲○○、乙○○○夫婦由泰國曼谷搭機赴泰國清萊，再自泰國清萊坐車
    到泰國美賽，晚上投宿泰國美賽之皇宮賓館，隔日（即九十二年十二月十六日）
    丁○○、戊○○及甲○○夫婦四人再從美賽之皇宮賓館一起坐車經過邊境檢查站
    前往緬甸某不知名地點，由甲○○以不詳價格，向不詳姓名年籍之丙○○○○○○○購得以保險套裝成球狀之第一級毒品海洛因拾包，合計淨重貳佰肆拾陸點伍
    公克（其中伍包淨重壹佰貳拾貳點玖陸公克，純度百分之捌拾伍點貳捌，純質淨
    重壹佰零肆點捌陸公克；另伍包驗餘淨重壹佰貳拾參點伍肆公克，純度百分之捌
    拾貳點陸肆，純質淨重壹佰零貳點零玖公克），並由丙○○○○○○○指導丁○○、戊○○如何將海洛因塞入肛門內，同日購得毒品後乘車返回清萊，自清萊搭
    機赴清邁，再自清邁搭機返回泰國曼谷。嗣於同年月十七日下午，甲○○在投宿
    之旅館將購得之上開毒品各交付丁○○、戊○○五包（丁○○五包，合計淨重壹
    佰貳拾貳點玖陸公克，純度百分之捌拾伍點貳捌，純質淨重壹佰零肆點捌陸公克
    ；戊○○五包，驗餘淨重壹佰貳拾參點伍肆公克，純度百分之捌拾貳點陸肆，純
    質淨重壹佰零貳點零玖公克），分別由丁○○、戊○○各逐一塞入肛門內，自泰
    國搭乘中華航空公司ＣＩ六九六號班機，於當晚十時三十分許抵達中正國際機場
    ，將上開毒品輸入我國境內。於通關時，因法務部調查局高雄市調查處人員已於
    事前接獲線報，而向臺灣桃園地方法院檢察署檢察官申請取得鑑定許可書，待丁○○、戊○○入境後立即將之逮捕，並帶往桃園敏盛醫院進行Ｘ光檢查，而順利
    自其肛門內取出上開毒品及包裝毒品之保險套拾個（其中伍個空包裝重貳拾柒點
    柒貳公克，另保險套伍個空包裝重拾肆點柒參公克），因而查獲。甲○○、乙○○○夫婦則於同年月十九日始返回台灣。本院審理中經被告之供述，發覺甲○○
    涉有運輸及私運管制進出口物品即第一級毒品海洛因入境之罪嫌，當庭告發由臺
    灣台北地方法院檢察署檢察官帶回偵處中。
二、案經法務部調查局桃園縣調查站移送移送臺灣桃園地方法院檢察署檢察官偵查起
    訴，本院審理中並請求併案審理。
    理  由
一、上訴人即被告之供述與辯解：
    訊據被告丁○○坦承於右揭時間，於泰國不知名之飯店內，將右述第一級毒品海
    洛因以保險套包裝成五包，逐一放入自己之肛門內，自泰國輸入台灣等情不諱，
    惟辯稱：毒品係甲○○所購買，請伊幫忙帶回，並說帶回毒品數量五分之一，給
    伊腳部肌肉萎縮止痛施用，原審量刑實屬過重云云。
二、認定犯罪事實憑之證據及理由：
（一）查獲物品及其鑑驗：
      本件扣案毒品係被告於九十二年十二月十七日在泰國分裝後，逐一藏於肛門內
      ，搭乘中華航空公司ＣＩ六五六號班機，自泰國返回台灣，於當晚十時三十分
      抵達中正機場通關時，為調查局人員會同機場組人員、關稅局人員在入境檢查
      台先對其進行搜身及檢查隨身攜帶物品查無所獲後，再出示向檢察官申請取得
      之鑑定許可書，帶往桃園敏盛醫院進行Ｘ光檢查，始自其肛門內取出乙節，業
      經被告坦承不諱，並有航空警察局查獲涉嫌毒品危害防制條例毒品初步鑑驗報
      告單、入出境查詢結果、臺灣桃園地方法院檢察署鑑定許可書、敏盛綜合醫院
      大園分院診斷證明書、法務部調查局桃園調查站扣押筆錄（見偵查卷第十二頁
      至十七頁）、財政部台北關稅局扣押貨品、運輸工具收據及搜索筆錄（見原審
      卷第一七九頁）、於敏盛綜合醫院大園分院取出之扣案物之現場照片二張（見
      原審卷第一七五頁）在卷可稽。而該自被告丁○○肛門取出之五包以保險套包
      裝之扣案物，經送請法務部調查局鑑定，經該局以化學呈色法及氣相層析質譜
      儀法鑑定結果確為第一級毒品海洛因，淨重一二二點九六公克，純度百分之八
      十五點二八，純質淨重一○四點八六公克，包裝重二十七點七二公克，此有該
      局九十三年一月二十日調科壹字第○八○○○七二○二號鑑定通知書一紙在卷
      可考（見原審卷第一七七頁），另當場自戊○○肛門取出之五包以保險套包裝
      之扣案物，經鑑驗結果，均含第一級毒品海洛因成分（海洛因驗餘淨重一二三
      點五四公克，純度百分之八二點六四，純質淨重一Ｏ二點Ｏ九公克，外包裝重
      十四點七三公克），亦有法務部調查局九十三年一月二十日調科壹字第Ｏ八Ｏ
      ＯＯ七二Ｏ一號鑑定通知書一份附卷足憑，是被告於右揭時間，與戊○○將扣
      案之第一級毒品海洛因自泰國運入台灣之事實，至為明確。
（二）查獲毒品海洛因係被告與戊○○、甲○○等人共謀自泰國運輸入境之認定：
  １、查被告與戊○○係鄰居，與甲○○以前曾為同事，案發前二、三月戊○○透過
      被告介紹認識甲○○，並於九十二年十二月八、九日下午六時許，甲○○邀丁○○、戊○○於亞太量販店會合，在其車上提議由丁○○、戊○○前往泰國以
      塞肛方式運輸毒品海洛因入境，一兩可分得三萬元之報酬，丁○○、戊○○經
      濟困窘而同意，由甲○○指示丁○○、戊○○先於九十二年十二月十二日晚間
      ，自桃園縣大園鄉中正機場一起搭乘中華航空ＣＩ○六五號班機出境前往泰國
      曼谷，並下榻該國不知名之飯店。翌日即九十二年十二月十三日，甲○○偕同
      不知情之妻乙○○○自桃園縣大園鄉中正機場再行搭乘中華航空ＣＩ六九五號
      班機出境前往泰國曼谷，與丁○○、戊○○會合，九十二年十二月十五日由泰
      國曼谷搭機赴泰國清萊，再自泰國清萊坐車到泰國美賽，晚上投宿泰國美賽之
      皇宮賓館，隔日（即九十二年十二月十六日）再從美賽之皇宮賓館一起坐車經
      過邊境檢查站前往緬甸某不知名地點，由甲○○以不詳價格，向不詳姓名年籍
      之丙○○○○○○○購得以保險套裝成球狀之第一級毒品海洛因拾包，合計淨
      重貳佰肆拾陸點伍公克，嗣以塞肛方式夾帶入境，而遭查獲等情，業據被告於
      原審九十三年三月八日審理時亦供承：我有去清萊，也有過邊界，是那個交易
      的人開車來載我們去汽車旅館，把我們一個人分一個房間（見原審卷二第一六
      一頁），於移審時供承：「帶我去的人機票存根在我那裡，我們是從泰國到緬
      甸去買毒品」（見本院卷第十四頁），於本院準備程序中供稱：「我只是幫甲○○帶進來的，是甲○○買的毒品，請我幫忙帶回來」、「當時甲○○是在泰
      國買一塊海洛因，再分成三塊，我帶回來的是一塊的海洛因，（另）一塊海洛
      因是由戊○○帶回台灣，也有被警察查獲..... 至於甲○○是過幾天才要回台
      灣，所以沒有被查獲」、「我在原審法院不敢檢舉甲○○，因他知道我家的住
      址，也是組織首腦，並有槍械，我怕被報復，所以沒有完全陳述事實」（見本
      院九十三年五月二十七日訊問筆錄）、於本院審理時供明：「甲○○有帶我與
      戊○○一起去泰國，我們三個人並一起帶毒品回臺灣，我跟甲○○同事過，且
      我有機票存根可以證明... 」等語在卷（見本院九十三年六月四審理筆錄）；
      核與共犯戊○○於原審九十三年四月五日具陳述狀陳明：「於九十三年三月八
      日出庭作證均為不實，作證後回所深思非常懺悔。被告於調查局拘、捕製（作
      ）筆錄，即坦承不諱，後經由丁○○勸誘，於出庭翻供為攜帶自用，實為高朋
      友甲○○託同案丁○○共謀，圖謀私利，赴泰國不予高妻知曉，謊稱於被告日
      前上班處，臨時打工數日，此次赴泰機票由高先行刷卡後，由甲○○交現金予
      丁○○，轉發予被告，：：被告又知甲○○持有槍械，恐會對家人不利，不敢
      吐實。」（見原審卷第二二六頁），於原審九十三年四月十二日審理時稱：「
      被告丁○○他知道我在泰國有一家店，他就問我何時有空過去泰國？經過我自
      己與上班的公司接洽，知道星期六放假，所以決定在十二日去泰國買海洛因，
      我二人就在十二月八日一起去購買機票，機票錢由丁○○刷卡，我買六千多，
      丁○○買多少沒印象，被告丁○○在出國前之十二月九日（八日買機票）打電
      話給我，說侯先生有交機票錢給他，當時我有懷疑說為何被告的機票錢要跟侯
      先生拿錢，侯先生叫甲○○是十月份丁○○帶我在外面認識的，我問丁○○當
      初不是講好我們自己去買，他說侯先生有困難，到時候帶回來再一起分給他，
      我也就答應了，但我並沒有拿到侯先生的錢，我都是聽丁○○講的，我並沒有
      聽侯先生自己告訴我。至於卓先生是我被調查局查獲時，我要推卸責任才這樣
      說的。」、「侯先生跟丁○○說，他現在手頭不方便，幫他帶一些回來，可以
      獲利」、「丁○○當時有在場，他也有答應幫侯先生帶，我們在車子裡面」（
      見原審九十三年四月十二日審理筆錄），復於本院審理時證述：「這次我與被
      告丁○○先出國去泰國，而甲○○夫婦是後來到泰國才會合的：：再帶我們從
      曼谷到清萊（應係經過泰緬邊境檢查站前往緬甸某不知名地點）購買毒品，但
      購買毒品我們並沒有在場。是泰國人教我與被告丁○○的，泰國人把我們二個
      人帶開，分別在我們房間教我們在肛門將保險套裝成球狀之海洛因塞入，甲○○事先就有拜託我與被告丁○○一起帶毒品回臺灣，我知道是毒品，但不知道
      是海洛因，被告丁○○是我的鄰居，是他介紹甲○○給我認識的，因當時我缺
      錢，所以才答應的」等語（見本院九十三年六月四審理筆錄），相互吻合，並
      有入出境查詢結果（見偵查卷第十二頁），及九十二年十二月十五日丁○○、
      乙○○○由泰國曼谷搭機赴清萊機票存根（見本院卷第八十四、八十五頁）、
      九十二年十二月十六日丁○○自清萊赴清邁機票存根（見本院卷第八十六頁）
      、九十二年十二月十六日丁○○、戊○○自清邁返回泰國曼谷機票存根（見本
      院卷第八十七頁、第八十八頁），暨上開扣案之毒品海洛因可稽，是被告與戊○○因貪圖不法利益，為甲○○運輸毒品海洛因入境之犯行，堪以認定。
  ２、至於甲○○經過邊境檢查站前往緬甸某不知名地點，所購以保險套裝成球狀之
      第一級毒品海洛因拾包之實際價格多寡，雖被告於本院準備程序中供稱：當時
      甲○○是在泰國買一塊海洛因，整塊海洛因是九兩三，約折合台幣十萬八千元
      ，再分成三塊，伊帶回來的是一塊的海洛因，約折合台幣三萬二千元，於本院
      審理中供稱：甲○○買一塊海洛因是用泰珠十一萬八千元，還要給泰國人佣金
      一萬元泰珠及付車費五千元泰珠，總共約十三萬三千元，台幣與泰珠的兌換比
      例為一比Ｏ‧九，台幣比較大，這都是在我們還沒有出國以前，在亞太量販店
      停車場講好的事情云云。惟該毒品係甲○○購得，甲○○購買毒品時被告丁○○及戊○○並未在場，業據被告丁○○及戊○○供明，被告丁○○上開所供購
      毒實際價格均係聽聞甲○○所言，非親自所見，則被告丁○○及戊○○應不知
      實際交易價格，而甲○○復否認購毒交被告丁○○及戊○○運輸入境情事，是
      該第一級毒品海洛因拾包之實際購買價格，應屬不明。另被告丁○○及戊○○
      運輸該第一級毒品海洛因拾包入境之代價如何，業據被告丁○○於本院審理中
      供承從泰國帶海洛因毒品入境的代價是一兩海洛因三萬元，代價是按照重量計
      算，共犯戊○○亦證陳依帶入的數量計算代價無訛（見本院九十三年六月四審
      理筆錄），雖被告於本院準備程序中供稱：以本次運送毒品五分之一數量為報
      酬給伊施用，因伊腳部肌肉萎縮，用毒品來止痛（見本院九十三年五月二十七
      日準備程序筆錄）；而共犯戊○○則供稱：卓先生答應每趟各給我們七、八萬
      元左右，機票費及住宿費自付云云（見九十二年度偵字第一九二六二號卷第四
      頁、五頁、第二十頁），惟查，被告丁○○所稱因伊腳部肌肉萎縮，用毒品來
      止痛，已屬非實，且其未施用第一級毒品海洛因，則其謂以本次運送毒品五分
      之一數量為報酬給伊施用，復與同樣攜帶海洛因拾包入境之共犯戊○○所稱：
      每趟各給七、八萬元左右之代價不符，何況戊○○於原審九十三年四月十二日
      供稱：至於我在調查局講的七、八萬元，十一月中旬卓先生、侯先生有當面要
      求我與丁○○要我們幫他們運毒，一趟代價七、八萬元，我們本來答應了，但
      後來因為毒品要塞肛門，我們不適應，所以沒有成功，這次是我們自己有心要
      去的，侯先生也有要求我們去，但並非如上一次一樣，是卓先生要求以七、八
      萬元代價的情形（見原審九十三年四月十二日訊問筆錄），姑不論其真實性如
      何，亦見其所供每趟各給七、八萬元左右之代價，並非指本案運毒之代價，且
      所供：在十二月九日，丁○○有打電話給我說，侯先生有交機票錢給他，大約
      一萬元，此外回台後，把毒品分給侯先生的時候，也要付錢給我，至於怎麼算
      還沒有講好云云，亦與其所供機票費及住宿費自付之情節不符，參以戊○○於
      本院審理中證陳：我的筆錄是寫毒品帶入境的代價是七、八萬元，但我沒有講
      七、八萬元，當時調查員跟我說一般的代價是十萬元，我說不是，我說機票的
      錢是我自己買的，有花二萬元，調查員就說扣掉機票錢二萬元，代價約七、八
      萬元，所以在調查筆錄上，調查員就寫帶毒品入境的代價七、八萬元等語（見
      本院九十三年六月四審理筆錄），本件運毒之代價，應以被告丁○○於本院審
      理中所供一兩海洛因三萬元為可採。
  ３、被告、戊○○所為不同供述之憑信性：
  （１）被告前於調查局調查時稱，係受戊○○委託，基於朋友情誼而走私毒品海洛
        因，並否認與卓先生有任何關聯（見偵查卷第五、六頁），嗣於偵查時仍稱
        ，毒品係戊○○叫伊帶回來的（見偵查卷第二十一頁），於原審時則改辯稱
        ，是為了舊疾止痛，所以請戊○○帶其前往泰國購買毒品云云（見原審九十
        二年十二月三十一日訊問筆錄、九十三年一月八日訊問筆錄），並提出三軍
        總醫院病歷摘要為證（見原審卷一第十五頁），於本院審理時則稱：毒品係
        甲○○所購買，伊只是幫甲○○帶回來等語（見本院卷第三十七頁），歷次
        供述不一，惟查：據被告於原審時自承此次出國及購買毒品之費用，除以其
        向聯邦商業銀行申用之信用卡刷卡，支付自己與證人戊○○之機票費用一萬
        三千餘元外（每人六千八百三十六元），另以其向萬泰商業銀行申用之信用
        卡預借現金三萬四千八百八十八元（二筆，每筆各為一萬七百四百五十三元
        、一萬七千四百三十五元）等情，業經原審查核屬實，並有聯邦商業銀行九
        十三年二月十八日（九三）聯信卡字第○○四二號函暨所附信用卡申請資料
        、消費明細，以及萬泰商業銀行之小額循環信用貸款申請書、交易明細表在
        卷可考（見原審卷一第九十四至一一一頁），顯見被告毫無資力供其購買扣
        案之毒品，是其供稱自行購買供己施用云云，顯非事實。又被告果真係因舊
        疾止痛目的，而請戊○○帶其前往泰國購買毒品，何其於調查局及檢察官偵
        訊時均未一語言及，迨至原審時方始提出置辯，殊違常情。再此項辯解亦與
        共犯戊○○迭於調查、偵訊中所供：受卓姓男子指示，以每趟七、八萬元左
        右代價，夾帶毒品入境等語相齟齬，雖戊○○於原審九十三年三月八日訊問
        時一度附和其詞，並稱伊腰痛也有使用藥物，亦有購買云云，惟對原審詢以
        所買毒品重量為何，價格多少等情，戊○○竟稱：買時不知重量，在調查局
        時方知重量；及有問價格，但（販售者）阿沈不肯講等語（見原審卷第一五
        七、一五八頁），顯非合理。且共犯戊○○旋復於九十三年四月五日具陳述
        狀陳明：其九十三年三月八日之證述不實，伊於調查局製作筆錄時，即坦承
        不諱，後經由丁○○勸誘，始翻供為攜帶自用，實係丁○○與甲○○共謀，
        圖謀私利，赴泰機票亦由高先行刷卡後，由甲○○交付現金予丁○○，轉發
        予伊，伊知甲○○持有槍械，恐對伊家人不利，故不敢吐實等語（見原審卷
        一第二二六頁），而被告於本院中亦供明：甲○○係組織首腦，持有槍械，
        伊因懼報復，故於原審法院時不敢檢舉甲○○，並未陳述事實（見本院九十
        三年五月二十七日訊問筆錄），及伊只是幫甲○○帶進來的，是甲○○買的
        毒品：：等語（見本院九十三年五月二十七日訊問筆錄），顯見被告前辯以
        ：腳痛舊疾請戊○○帶其至泰國買毒品自用云云，要係避責脫罪之詞，自無
        足採。
  （２）卓姓男子與本案之關係？扣案毒品係卓姓男子購買？
        共犯戊○○於調查局訊問時供稱：「九十二年十二月五、六日左右，某卓姓
        七、八萬元左右，但機票費及住宿費自付..... 」、「（卓姓男子）係在九
        十二年十月初，由丁○○邀約我等三人在土城市脫線土雞城見面介紹認識的
        ：：」（見九十二年度偵字第一九二六二號卷第四、五頁）  嗣於檢察官訊
        問時仍稱：「卓先生叫我去拿的，他說帶五粒，七、八萬元給我」（見九十
        二年度偵字第一九二六二號卷第四頁、第二十頁），於原審九十三年四月十
        二日訊問時證述：「丁○○說東西帶回台灣要分給侯先生，而丁○○也說卓
        先生好像是侯先生的老大..... 」（見原審九十三年四月十二日訊問筆錄）
        ，於原審九十三年三月八日供明：「..... 我後來一個人去卓先生家裡，談
        到卓先生在泰國購買毒品的內容，談話中說他給我抽的香煙裡面摻有毒品，
        我回家就跟他要了四、五支，我就拿一半給被告，我們兩個抽了以後覺得很
        好，就想自己去買，但我們不知道地方，卓先生在十一月中旬左右，帶我們
        到清萊一次，認識販賣毒品的泰國人，後來我們去了以後，那種塞肛的方式
        ，我們一時不能適應，所以那次沒帶回來，回來以後再繼續跟卓先生買，他
        告訴我們毒品缺貨，一方面我們考慮卓先生賣的價格很高，後來我就跟被告
        說，既然我們知道地方買了，就十二月中旬這趟我們就自己去買了」（見原
        審九十三年三月八日訊問筆錄），於原審九十三年四月五日具陳述狀陳明：
        主謀係卓ｘ基（卓志偉之父親）及甲○○與丁○○為數年舊識，於九十二年
        十月中旬引介與被告認識（見原審卷第二二六頁）於本院準備程序中：「（
        卓先生與甲○○）不同一個人，卓先生約六十歲左右，甲○○約五十幾歲人
        ，他們是同謀，我們認識以後，我才知道他們是有同謀關係，所以當時我認
        為只有講一個人就夠了，就講卓先生，沒有講證人甲○○（見本院九十三年
        六月四日審理筆錄），均稱扣案毒品係卓姓男子（即卓玉基）所購買。惟查
        ，共犯戊○○上開所供，一則稱扣案毒品係卓姓男子（即卓玉基）購買託伊
        攜回，一則稱沒帶回來，回來以後再繼續跟卓先生買，因缺貨、價格高，就
        自己去買云云，已有矛盾，據共犯戊○○於原審證稱：「（問：為何狀內說
        卓先生是主謀？）是丁○○說東西帶回台灣要分給侯先生，而丁○○也說卓
        先生好像是侯先生的老大，我有聽丁○○偶而談起侯先生沒有錢，我覺得很
        奇怪他會有錢幫我們付機票，我就跟丁○○一起猜測，幕後主謀可能是卓先
        生」（見原審九十三年四月十二日審理筆錄），又於本院審理中證稱：在九
        十二年十月中旬，也是透過被告丁○○才認識證人甲○○、卓先生，當時在
        會議時，在一起有在講毒品的事情，當時沒有要我帶毒品回國，所以我認為
        證人甲○○與卓先生他們是共謀的（見本院九十三年六月四日審理筆錄），
        足見其所稱「幕後主謀可能是卓先生」、「甲○○與卓先生是共謀」云云，
        無非係個人之推測。再參諸被告丁○○於原審準備程序中供稱：我是和我樓
        下的戊○○一起出去泰國，與卓先生沒有關係（見原審九十三年一月八日準
        備程序筆錄）於本院審理中供稱：這次運輸毒品是證人甲○○跟我與證人戊○○講好的，卓玉基跟運輸毒品沒有關係（見本院九十三年七月十六日審判
        程序筆錄），證人甲○○於本院審理中亦證稱：卓先生就是卓玉基，卓志偉
        是他兒子，卓玉基沒有一起走私毒品，卓玉基以前跟我是同事過，卓玉基、
        卓志偉跟本案無關（見本院九十三年七月十六日審判程序筆錄），共犯戊○○於原審審理中坦供：至於卓先生是我被調查局查獲時，我要推卸責任才這
        樣說的」（見原審九十三年四月十二日審判筆錄），於本院證稱：我在調查
        局就有坦承事實替人家帶毒品，且我曾經看過證人甲○○有槍，我害怕所以
        在原審法院不敢講出事實，之後在原審法院我與被告丁○○一起被關，我們
        二人才說要翻案，說是要自用購買作偽證，三月八日作偽證會多壹條罪，所
        以在原審法院判決前，我才承認作偽證，怕會增加壹條罪，所以才趕快承認
        是替別人家帶毒品，作證以後，在九十三年五月二十五日有陌生人在我家附
        近徘徊」（見本院九十三年六月四審理筆錄）益證卓姓男子（即卓玉基）與
        本案運輸毒品無關，所供扣案毒品係卓姓男子購買，卓先生與甲○○是共謀
        應無可採。
  （３）至於共犯戊○○於於原審時供稱：「..... 卓先生在十一月中旬左右，帶我
        們到清萊一次，認識販賣毒品的泰國人，後來我們去了以後，那種塞肛的方
        式，我們一時不能適應，所以那次沒帶回來... 」（見原審九十三年三月八
        日訊問筆錄），惟其於原審九十三年四月五日具狀陳明：於九十三年三月八
        日出庭作證均為不實，作證後回所深思非常懺悔。被告於調查局拘、捕製（
        作）筆錄，即坦承不諱，後經由丁○○勸誘，於出庭翻供為攜帶自用，實為
        高朋友甲○○託同案丁○○共謀，圖謀私利，赴泰國不予高妻知曉，謊稱於
        被告日前上班處，臨時打工數日，此次赴泰機票由高先行刷卡後，由甲○○
        交現金予丁○○，轉發予被告，：：被告又知甲○○持有槍械，恐會對家人
        不利，不敢吐實（見原審卷第二二六頁），且卓姓男子（即卓玉基）與本案
        運輸毒品無關，扣案毒品非係卓姓男子購買，共犯戊○○上開供述，亦無可
        採。
（三）綜上所述，本件被告自泰國運輸扣案之第一級毒品海洛因入境之犯行，事證明
      確，堪以認定。
三、論罪：
（一）被告行為後，毒品危害防制條例業經修正公布，並於九十三年一月九日施行，
      關於該條例第四條第一項之運輸第一級毒品部分，其罪刑並未經修正，是修正
      後之規定，對被告並無不利，依刑法第二條第一項前段，自應適用修正後之毒
      品危害防制條例之規定。又按本件調查人員係在中正機場查獲被告丁○○走私
      毒品，斯時被告已搭機入境我國領域，且已下機進入中正機場內，其私運管制
      物品進口之行為，已經完成，宜先敘明。次按海洛因屬毒品危害防制條例第二
      條第二項第一款規定之第一級毒品，非經許可，不得無故販賣、運輸；且係行
      政院發布之「懲治走私條例公告管制物品項目及其數額」甲項第四款規定之毒
      品，為管制物品。被告與甲○○、戊○○間有運輸毒品之犯意聯絡與行為分擔
      ，應論以共同正犯。被告自泰國私運管制進口之第一級毒品海洛因入台，係犯
      毒品危害防制條例第四條第一項之運輸第一級毒品罪及懲治走私條例第二條第
      一項之私運管制物品進口罪，其一行為同時觸犯上述二罪名，為想像競合犯，
      應從一重之運輸第一級毒品罪處斷（其持有第一級毒品海洛因之低度行為，為
      運輸之高度行為所吸收，不另論罪）。
（二）按犯第四條第一項至第三項、第五條第一項至第三項、第六條第一項至第三項
      、第七條第一項至第三項、第八條第一項至第三項、第十條或第十一條第一項
      、第二項之罪，供出毒品來源，因而破獲者，得減輕其刑，毒品危害防治條例
      第十七條定有明文。又毒品危害防制條例第十七條關於減輕其刑之規定，其立
      法目的，在利用減刑之寬典，鼓勵運輸、販賣、吸用或持有毒品之行為人，供
      出毒品之來源，藉以擴大防制毒品之成效，使煙毒易於斷絕。故凡觸犯該條所
      列舉之罪者，據實指陳其毒品由來之人或地，並因而破案查獲者，即符合該條
      得減輕其刑之規定，至其所供毒品由來之人，與之是否具有共犯關係，並非所
      問，最高法院著有八十九年度台上字第一七八號、八十九年度台上字第三九七
      Ｏ號判決足資參照。本件被告犯毒品危害防治條例第四條第一項之罪，而其已
      供出本次所運毒品係由甲○○所供應，並且甲○○犯罪嫌疑重大，為本院依職
      權告發並由台北地檢署檢察官偵辦，佐以被告本身為計程車司機，收入微薄，
      前亦無毒品前科，證人戊○○亦負債纍纍，所買房屋因無力償還貸款遭查封，
      渠二人殊無任何資力及經驗以購買大量毒品並安排赴緬甸聯繫毒梟驗貨並以肛
      門藏毒運輸等縝密之犯罪程序，本案毒品之來源應屬第三人，當無疑問，參諸
      上開所述及機票存根，本件被告應無誣陷甲○○而邀寬典之情事，且法律亦未
      規定所破獲之來源須經判決確定為必要，核其情狀應已符合供出毒品來源因而
      破獲者之減刑要件，應予減輕其刑。
（三）另被告辯稱：是其主動向警方自首後而遭查獲云云，辯護人以被告於接受敏盛
      醫院檢查前，已主動向調查人員供出肛門內有海洛因，被告符合自首規定等語
      置辯。惟按「自首以對於未發覺之罪投案而受裁判為要件，如案已發覺，則被
      告縱有投案陳述自己犯罪之事實，亦祇可謂為自白，不能認為自首。」，司法
      院三十一年院字第二三八三號解釋可資參照。經查，本件查獲之經過情形，係
      法務部調查局事先已據檢舉及偵查資料，獲悉有集團從事毒品走私活動，並懷
      疑被告丁○○、證人戊○○二人亦屬集團一部分，且案發當天二人將自泰國搭
      機返台，爰先行向檢察官申請鑑定許可書，而於查獲當天會同機場組人員及關
      稅人員在入境檢查台，先對其進行搜身及檢查隨身攜帶物品查無所獲後，再出
      示向檢察官申請取得之鑑定許可書，帶往桃園敏盛醫院進行Ｘ光檢查，始自其
      肛門內取出查獲乙情，已據查獲本案之法務部調查員劉建軍、己○○於原審時
      證述甚詳，亦為被告所自承，證人劉建軍復證述：「如果被告在機場入境室就
      有承認在身體內有攜帶海洛因入境，我們就不會出示鑑定許可書，並將他帶到
      醫院，而是直接讓被告在海關辦公室內排出，所以被告在機場時，並沒有說他
      有攜帶海洛因」等語，證人己○○亦證稱：「高、許二人為同一班機、時間被
      我們查獲，但戊○○在被我們帶到醫院照Ｘ光前，就有向我們承認他有攜帶海
      洛因，但丁○○卻始終未承認」、「如果他（丁○○）有承認，我們會在筆錄
      內載明，就像戊○○的筆錄與被告的筆錄就有不同，而且筆錄是交給被告看過
      並簽名，如果有漏載自白部分，被告一定會提出，況本件偵訊過程全程錄影，
      在帶被告至醫院時，也有盡量錄影」等語（見原審九十三年四月十二日訊問筆
      錄），並有臺灣桃園地方法院檢察署鑑定許可書一紙（見偵查卷第十四頁），
      於敏盛綜合醫院大園分院取出之扣案物之現場照片二張（見原審卷第一七五頁
      ）在卷可按。顯見本件係在調查員已偵悉被告之犯罪情資，且確知被告之身分
      、年籍之詳細資料之情況下而查獲，並非在尚未發覺犯罪前，由被告主動自首
      犯行，至被告稱其於被帶往敏盛醫院前，曾向某偵查員自承夾帶毒品云云，不
      惟與調查員劉建軍、己○○證述之情節不符，亦與自首之認定要無影響，從而
      ，被告所辯：其已合於自首之要件云云，即非可採。
（四）辯護意旨以被告丁○○就運輸毒品部分認罪，且供出毒品來源，被告甫抵國門
      即遭緝獲，亦未即獲利，尚未實際取得犯罪酬勞，所攜毒品亦無可能流入市面
      ，未造成法律所欲避免發生之前揭實害，原審處以法定刑最輕本刑，仍嫌過重
      ，可否依刑法第五十九條酌量減輕其刑云云。查本件被告甫抵國門即遭緝獲，
      未即獲利，所攜毒品亦未流入市面，造成實害，惟所運毒品數量一百二十二點
      九六公克（連同共犯戊○○合計淨重貳佰肆拾陸點伍公克），犯後為脫免甲○○之罪責，於審理時直稱運輸毒品是要供自己施用云云，顯然無悔改之意，而
      其供出毒品來源，業經本院依毒品危害防治條例第十七條規定予以減輕其刑，
      依其犯罪情狀，所處之刑即無過重之情，且不符刑法第五十九條所定情堪憫恕
      之要件，請求依該條酌量減輕其刑，尚嫌無據。
四、撤銷改判之理由：
    原審予以論罪科刑，固非無見，惟：（一）查獲毒品海洛因係被告與戊○○、甲○○等人共謀自泰國運輸入境，被告與戊○○、甲○○等人間具有犯意聯絡及行
    為分擔，均為共同正犯，原審認係被告自行購毒運輸入境，顯有未洽。（二）丁○○、戊○○及甲○○、乙○○○夫婦於九十二年十二月十五日由泰國曼谷搭機
    赴泰國清萊，再自泰國清萊坐車到泰國美賽，晚上投宿泰國美賽之皇宮賓館，隔
    日（即九十二年十二月十六日）丁○○、戊○○及甲○○夫婦四人再從美賽之皇
    宮賓館一起坐車經過邊境檢查站前往緬甸某不知名地點，由甲○○以不詳價格，
    向不詳姓名年籍之丙○○○○○○○購得以保險套裝成球狀之第一級毒品海洛因
    拾包，合計淨重貳佰肆拾陸點伍公克，原審認購毒之時間為九十二年十二月十四
    日，及購毒地點為泰國清萊，不無違誤。被告上訴意旨指摘原判決不當，為有理
    由，應由本院將原判決予以撤銷。
五、科刑：
    爰審酌被告犯後雖坦承運輸毒品入境之犯行，並供出毒品來源，惟其輸入之第一
    級毒品海洛因之數量有一百二十二點九六公克，且純度高，一旦流入市面，危害
    國民之健康甚鉅，本件復查無證據可資認定被告犯罪之際，有何憫恕之處等一切
    情狀，量處如主文第二項所示之刑，併依刑法第三十七條第二項規定宣告褫奪公
    權八年。
六、沒收：
    按關於沒收之諭知，於共犯中之任何一人，均屬從刑，基於共同犯罪行為，應由
    共犯各負全部責任之理論，凡必須沒收之物，於共犯之判決均應為沒收之諭知（
    最高法院八十八年度台上字第七Ｏ九九號判決參照）。被告部分扣案之第一級毒
    品海洛因伍包，淨重壹佰貳拾貳點玖陸公克，純度百分之捌拾伍點貳捌，純質淨
    重壹佰零肆點捌陸公克，另共犯戊○○部分扣案之第一級毒品海洛因伍包驗餘淨
    重壹佰貳拾參點伍肆公克，純度百分之捌拾貳點陸肆，純質淨重壹佰零貳點零玖
    公克，合計淨重貳佰肆拾陸點伍公克，併依修正後之毒品危害防制條例第十八條
    第一項前段之規定宣告沒收銷燬之。另被告部分扣案之盛裝扣案毒品之保險套五
    個（空包裝重二十七點七二公克），共犯戊○○部分扣案之盛裝扣案毒品之保險
    套五個（重十四點七三公克），係用於包裝毒品，防止毒品漏逸，以便於攜帶運
    輸，為供運輸毒品所用之物，雖均因包裝上開第一級毒品海洛因而與之密切接觸
    ，然既經鑑定機關就之與毒品分別鑑析其重量，有前開鑑驗通知書可憑，足證與
    毒品並無不可析離之關係，當應依修正後之同條例第十九條第一項之規定宣告沒
    收。至被告因本件犯罪尚未經實際取得酬勞，自無庸對之宣告沒收，併予敘明。
七、法律適用：
據上論斷，應依刑事訴訟法第三百六十九條第一項前段、第三百六十四條、第二百九
十九條第一項前段，修正後之毒品危害防制條例第四條第一項、第十七條、第十八條
第一項前段、第十九條第一項，懲治走私條例第二條第一項、第十一條，刑法第二十
八條、第十一條、第二條第一項前段、第五十五條、第三十七條第二項，判決如主文
。
本案經檢察官呂丁旺到庭執行職務。
中      華      民      國    九十三    年      七     月     三十      日
                              臺灣高等法院刑事第十庭
                                  審判長法  官  溫  耀  源
                                        法  官  周  政  達
                                        法  官  邱  同  印
右正本證明與原本無異。
如不服本判決，應於收受送達後十日內向本院提出上訴書狀，其未敘述上訴之理由者
並得於提起上訴後十日內向本院補提理由書（均須按他造當事人之人數附繕本）。
                                        書記官  莊  昭  樹
中      華      民      國    九十三    年      七      月     三十     日
附論罪科刑依據之法條
毒品危害防制條例第四條：
製造、運輸、販賣第一級毒品者，處死刑或無期徒刑；處無期徒刑者，得併科新臺幣
一千萬元以下罰金。
製造、運輸、販賣第二級毒品者，處無期徒刑或七年以上有期徒刑，得併科新臺幣七
百萬元以下罰金。
製造、運輸、販賣第三級毒品者，處五年以上有期徒刑，得併科新臺幣五百萬元以下
罰金。製造、運輸、販賣第四級毒品者，處三年以上十年以下有期徒刑，得併科新臺
幣三百萬元以下罰金。
製造、運輸、販賣專供製造或施用毒品之器具者，處一年以上七年以下有期徒刑，得
併科新臺幣一百萬元以下罰金。
前五項之未遂犯罰之。
懲治走私條例第二條：
私運管制物品進口、出口逾公告數額者，處七年以下有期徒刑，得併科新臺幣三百萬
元以下罰金。
以犯前項之罪為常業者，處三年以上十年以下有期徒刑，得併科新臺幣五百萬元以下
罰金。第一項之未遂犯罰之。
第一項所稱管制物品及其數額，由行政院公告之。
